臺灣士林地方法院小額民事判決
111年度湖小字第250號
原      告  林玉玲  
訴訟代理人  阮政道  
被      告  李宗諭  

訴訟代理人  周冠閔  
上列當事人間請求損害賠償事件，本院於民國111年5月17日言詞
辯論終結，判決如下：
    主  文
被告應給付原告新臺幣7,778元。
原告其餘之訴駁回。
訴訟費用新臺幣1,000元，其中新臺幣360元由被告負擔，餘由原
告負擔。
本判決原告勝訴部分得假執行。
    事實及理由
一、原告主張：被告於民國110年8月28日14時35分許，駕駛車號
    000-0000號自用小客車（下稱肇事車輛），欲自臺北市○○區
    ○○路000巷00弄00號社區停車場倒車，因倒車時未注意其他
    車輛之疏失，碰撞斯時停放路旁之原告所有之車號000-0000
    號自用小客車（下稱系爭車輛），致系爭車輛受有損害，修
    復費用新臺幣（下同）15,415元，另原告受有營業損失2,00
    0元及支出租車費用4,000元。爰依侵權行為法律關係提起本
    件訴訟等語。並聲明：被告應給付原告21,415元。
二、被告則以：被告不否認倒車時不慎碰撞系爭車輛之前保險桿
    部位，系爭車輛受損之部位應只有前保險桿，至於左前葉子
    板並非本件事故所致。另維修費用之更換零件部分應扣除折
    舊等語。並聲明：原告之訴駁回。
三、法院之判斷：
（一）按因故意或過失，不法侵害他人之權利者，負損害賠償責
      任。民法第184條第1項前段定有明文。原告主張被告於前
      揭時、地，因倒車未注意其他車輛之過失，碰撞系爭車輛
      之事實，業據提出估價單、事故現場照片、當事人登記聯
      單、道路交通事故初步分析研判表、道路交通事故現場圖
      等件為證（見本院卷第13頁至25頁）。另有本院依職權調
      閱交通事故資料為佐。被告不否認其倒車不慎碰撞系爭車
      輛，則原告依前開規定，請求被告負賠償責任，即屬有據
      。
（二）原告得請求之賠償金額：
　　1.系爭車輛修復費用部分：原告主張受損部位為前保險桿、
      左前葉子板等部位等語，被告抗辯左前葉子板並非本件事
      故所致等語。經查，依原告及警察提供之現場照片所示，
      由照片中之地面繪製有肇事車輛碰撞後的位置（見本院卷
      第43頁），可認肇事車輛碰撞系爭車輛之部位應為前保險
      桿，並不包括左前葉子板部位，是以有關左前葉子板部位
      之損害，尚難逕認係本件事故所致。故原告提出之估價單
      中編號3、4之維修項目，應予扣除。扣除後之工資費用為
      6,807元，零件費用為3,680元。至被告另抗辯估價單中編
      號6與本件事故無關，然該部分施工項目為「銀粉漆/2層
      珍珠漆調色時間」，應為編號5之相關施工，被告稱與本
      件事故無關，此部分抗辯並非可採。另按負損害賠償責任
      者，除法律另有規定或契約另有訂定外，應回復他方損害
      發生前之原狀；債權人亦得請求支付回復原狀所必要之費
      用，以代回復原狀，民法第213條第1項及第3項分別訂有
      明文。被害人得請求回復原狀所需之修繕費用，但以必要
      者為限，即修理材料以新品換舊品，應予折舊。依行政院
      所頒固定資產耐用年數表及固定資產折舊率之規定，自用
      小客車之耐用年數為5年，依平均法每年折舊200/1000，
      參酌營利事業所得稅查核準則第95條第6項規定，固定資
      產提列折舊採用平均法或定率遞減法者，以1年為計算單
      位，其使用未滿1年者，按實際使用月數相當於全年比例
      計算之，不滿1月者，以1月計。經查，系爭車輛為106年4
      月出廠（見本院卷第51頁），距事發時間110年8月28日，
      約4年5個月，該車修繕費中關於更換零件3,680元部分，
      折舊額為2,709元〔殘價＝取得成本÷（耐用年數＋1）即3,68
      0÷（5＋1）＝613，小數點以下四捨五入，下同；折舊額＝（
      取得成本－殘價）×折舊率×年數，即（3,680－613）×0.2×5
      3/12＝2,709〕，是扣除折舊後，原告就零件更換得請求之
      必要費用為971元（計算式：3,680－2,709＝971）。上開費
      用再與工資費用6,807元，合計共7,778元，此即系爭車輛
      修復之必要費用。
    2.營業損失2,000元及支出租車費用4,000元部分：原告就此
      部分主張並未提出證據以供審酌，本院自無從憑認原告確
      因本件事故受有此部分損失，故此請求，要難准許。
四、從而，原告依侵權行為法律關係，請求被告給付7,778元部
    分，為有理由，應予准許，逾此範圍之請求，則無理由，應
    予駁回。又本件適用小額訴訟程式，所為被告敗訴部分，應
    依職權宣告假執行。
五、訴訟費用負擔之依據：民事訴訟法第79條。並確定訴訟費用
    額為1,000元（第一審裁判費），其中360元應由被告負擔，
    餘由原告負擔。
中　　華　　民　　國　　111 　年　　5 　　月　　30　　日
                  內湖簡易庭  法　官　林銘宏     
本件為正本係照原本作成。　　　　　　　　　     
如不服本判決，應於送達後20日內，向本院提出上訴狀並應記載
上訴理由，表明關於原判決所違背之法令及其具體內容與依訴訟
資料可認為原判決有違背法令之具體事實，如於本判決宣示後送
達前提起上訴者，應於判決送達後20日內補提上訴理由書（須附
繕本）。
中　　華　　民　　國　　111 　年　　5 　　月　　30　　日
                              書記官  許秋莉